【裁判字號】    96,審聲,1799
【裁判日期】    970110
【裁判案由】    返還擔保金
【裁判全文】
臺灣高雄地方法院民事裁定            96年度審聲字第1799號
聲  請  人  中華商業銀行股份有限公司
法定代理人  乙○○
訴訟代理人  甲○
相  對  人  丙○○
上列當事人間聲請返還擔保金事件，本院裁定如下：
  主  文
本院民國九十六年度存字第九三九號提存事件聲請人所提存之擔
保金即交通銀行開發金融債券第二十期第一次五年期債票（票號
：ＡＤ○○五五三）面額新台幣壹拾萬元乙張准予返還。
  理  由
一、按訴訟終結後，供擔保人證明已定20日以上之期間，催告受
    擔保利益人行使權利而未行使者，法院應依供擔保人之聲請
    ，以裁定命返還其提存物；此規定於其他依法令供訴訟上之
    擔保者準用之，民事訴訟法第104 條第1 項第3 款、第106
    條分別定有明文。上述條文所謂之「訴訟終結」，係指依假
    扣押所保全之請求提起之本案訴訟終結；如供擔保人未提起
    本案訴訟時，則指假扣押裁定及假扣押執行程序均不存在者
    而言，最高法院92年度台抗字第19號裁定足資參照。
二、本件聲請人與相對人間請求清償借款事件，聲請人前依本院
    96年度裁全字第211 號民事裁定為擔保其對相對人財產之假
    扣押，而提供交通銀行開發金融債券第20期第1 次5 年期債
    票（票號：AD00553 ）面額新台幣（下同）100,000 元1 張
    為擔保金，並以本院96年度存字第939 號提存事件提存後，
    以本院96年度執全字第795 號假扣押事件執行在案。
三、玆聲請人主張該假扣押事件本件相對人之部分業經聲請人聲
    請撤回假扣押之執行而告終結。聲請人於訴訟終結後，曾寄
    發存證信函向相對人催告行使權利，惟因相對人遷移不明以
    致無法送達，乃於96年7 月25日聲請本院以96年度雄聲字第
    141 號民事裁定准予公示催告後，業於同年9 月30日登報，
    而相對人迄今仍未行使其權利，爰依上開規定聲請發還擔保
    金等語，並提出本院96年度裁全字第211 號民事裁定、96年
    度存字第939 號提存書、96雄院隆民儉96執全字第795 號函
    、96年度雄聲字第141 號民事裁定、96年度促字第14700 號
    支付命令及確定證明書、高雄青年郵局第2161號存證信函、
    民眾日報96年9 月30日公告版等為證，復經本院依職權調閱
    本院96年度存字第939 號、96年度執全字第795 號及96年度
    執字第61006 號等卷宗查核屬實，依前開說明，本件假扣押
    執行程序業已終結，且相對人迄未行使權利之情事，亦經本
    院依職權查證明確，有臺灣臺北地方法院北院隆文人字第
    0970000064號函及本院民事紀錄科查詢表6 紙在卷可稽，從
    而聲請人聲請返還該擔保金，即屬有據，應予准許。
四、依民事訴訟法第104 條第1 項第3 款、第106 條前段，裁定
    如主文。
中    華    民    國    97    年    1     月    10    日
                  民事第二庭法  官  楊國祥
正本證明與原本無異。
如不服本裁定應於送達10日內向本院提出抗告狀，並繳納裁判費
新台幣1,000元。
中    華    民    國    97    年    1     月    10    日
                            書記官  王美玲


司法院資訊處製作；財團法人民間司法改革基金會備份。
